Inventaris van het archief van de Rijkscommissie voor Vaderlandse Geschiedenis en haar voorgangers, (1844) 1902-1948 (1975)
Nationaal Archief, Den Haag
Rijkscommissie voor Vaderlandse Geschiedenis
Rijkscie. Vaderlandse Geschiedenis
1844-2009
merendeel 1902-1989
3472
13.50 meter; 614 inventarisnummers.
Normale geschreven, getypte en gedrukte documenten.
Nationaal Archief, Den Haag
Het archief bevat voor de periode 1902-1947 notulen, ingekomen stukken met agenda's, uitgaande stukken met agenda's en bijlagen bij de notulen. Verder zijn er van 1901-1975 stukken met betrekking tot individuele opdrachten: de wetenschappelijke correspondentie tussen medewerkers, commissieleden (begeleidingscommissie) en het departement omtrent de diverse bronnenuitgaven over de Nederlandse geschiedenis; de zogeheten Rijks Geschiedkundige Publicatiën.
Archiefvorming
Geschiedenis van de archiefvormer
Tenzij anders vermeld is hoofdstuk voornamelijk gebaseerd op: K.Kooijmans en J.P.de Valk, "Eene dienende onderneming" De Rijkscommissie voor Vaderlandse Geschiedenis en haar Bureau 1902-1968, in: Bron en publikatie. Voordrachten en opstellen over de ontsluiting van geschiedkundige bronnen uitgegeven bij het 75-jarig bestaan van het Bureau der Rijkscommissie voor Vaderlandse Geschiedenis, 's-Gravenhage 1985, pp. 203-283, met name pp. 203-262. Zie voor de in de loop der jaren verzorgde bronnenuitgaven de complete lijst van het onderzoeksprogramma, afgedrukt op pp. 276-279. Zie ook: Johanna Roelevink and Augustus J. Veenendaal jr., Undeleting the Dutch Past: The Netherlands Government Commission on National History, in: Documentary Editing, Vol.12 No.2 (June 1990), pp. 45-48.
Het in 1845 opgerichte Historisch Genootschap begon in de tweede helft van de vorige eeuw in de reeks Werken van het Historisch Genootschap met de uitgave van becommentarieerde bronnen
J.C.H. Blom, Een eeuwfeest? Een verkenning ter gelegenheid van de laatste aflevering van deel honderd van de BMGN, in: Bijdragen en Mededelingen van de Geschiedenis in Nederland, 100e jrg afl. 4 (1985), pp. 576-587 m.n. pp. 580-582.
. De kwaliteit hiervan was wisselend. Terwijl in het buitenland een aantal kwalitatief goede series werd verzorgd, miste Nederland dit. Een gemis waarop dr. H.T. Colenbrander
Biografisch Woordenboek van Nederland (BWN) (eindred. J. Charité), I, 's-Gravenhage 1979, pp. 115-118 m.n. p. 116.
attendeerde. Hij was van mening dat het uitgeven van bronnen een apart vak was, wat niet iedere historicus beheerste. Daarom wenste hij in navolging van het buitenland hier een speciale Commissie mee te belasten. Hij vond hiervoor een medestander in zijn chef, de Algemeen Rijksarchivaris Th.H. van Riemsdijk
BWN (eindred. J. Charité), I, pp. 487-489.
, die op 21 mei 1901 aan de Minister van Binnenlandse Zaken verzocht dat het Rijk de publikatie van Nederlandse bronnen op zich zou nemen. In maart 1902 werden de leden van Commissie van Advies voor 's-Rijks Geschiedkundige Publicatiën (RGP) bij K.B. benoemd
K.B. 26 maart 1902, no. 5.
. Colenbrander en Van Riemsdijk waren hiervan de voorzitter en lid-secretaris. Het ontbreken van een planmatige aanpak van bronnenuitgaven bij het Historisch Genootschap deed de Commissie besluiten hier eerst studie naar te verrichten. Het resultaat was het in 1904 verschenen Overzicht van de door de bronnenpublicatie aan te vullen leemten der Nederlandsche geschiedkennis, dat nog tot ver in de volgende eeuw werk kan verschaffen. Colenbrander, die vanaf 1902 hiervoor was vrijgesteld, gaf hier zelf door het uitgeven van de Gedenkstukken de eerste aanzet
J.P. de Valk, "Eene geschiedenis door bescheiden". De Gedenkstukken van H.T. Colenbrander, in: Theoretische Geschiedenis, 17 (1990), pp. 411-431.
. Na zich eerst in 1905 als adjunct-archivaris van zijn functie te hebben laten ontheffen, werd hij als secretaris van de Commissie aangesteld. Toen men in 1909 de uitgave van de resoluties van de Staten-Generaal wilde gaan starten en koloniale bronnen wilde gaan uitgeven, werd de benoeming van vaste krachten noodzakelijk. Dit leidde in 1910
K.B. 22 februari 1910 no. 57.
tot de door Colenbrander nagestreefde verzelfstandiging door de oprichting van een Bureau, waarvan N. Japikse onderdirecteur zou worden
BWN, III (eindred.J. Charité), 's-Gravenhage 1989, pp. 294-296.
. De naam van de Commissie werd gewijzigd in Commissie voor 's Rijks Geschiedkundige Publicatiën (CRGP) voor in de plaats. De secretaris hiervan trad als directeur van het toen opgerichte Bureau op. Dit was voortaan onafhankelijk van het Algemeen Rijksarchief in wiens gebouw het Bureau overigens wel tot de verhuizing in 1976 bleef gehuisvest. Hoewel de band met de rijksarchiefdienst werd verbroken, bleven de Jaarverslagen, die vanaf het begin in de Verslagen van 'Rijks Oude Archieven waren opgenomen, nog enkele jaren daarin verschijnen
Zie voor de jaarverslagen van 1902 t/m 1918: Verslagen omtrent 's Rijks Oude-Archieven, dl.XXVI (1903)- dl.XLI (1919).
.
Colenbrander ging in dit alles nog al overhaast te werk. Wellicht in verband met de op handen zijnde benoeming van een nieuwe Algemeen Rijksarchivaris, daar Van Riemsdijk zijn ontslag had aangevraagd. De Commissieleden S. Muller, rijksarchivaris in Utrecht
BWN, I, pp.414-416.
, en R. Fruin, professor te Amsterdam
BWN, II (eindred. J. Charité), Amsterdam 1985, pp. 168-171.
, die zelf als mogelijke opvolgers werden genoemd, waren aanvankelijk beiden bevreesd dat Colenbrander zou worden benoemd. Muller herzag zijn standpunt mettertijd wat een lange tijd van verkoeling tussen hen tot gevolg had. Fruin werd uiteindelijk benoemd
Uitgebreid over dit conflict: F.C.J. Ketelaar, Het gevaar voor ontluistering van het ambt van algemeen rijksarchivaris, in: Nederlands Archievenblad (NAB), 93 (juni 1989), pp. 113-123 m.n. pp. 113-118.
.
In 1918 brak met het vertrek van Colenbrander en Van Riemsdijk voor de Commissie een nieuw tijdvak aan. Zij werden opgevolgd door Japikse en Fruin. Nadat eerst op personeel en materieel terrein meer dan voorheen mogelijk was, ontkwam het Bureau ook niet aan de bezuinigingen. Deze problematiek en de affaire rond de bronnenuitgave van de schriftelijke nalatenschap van Groen van Prinsterer door F.C. Gerretson
BWN, III, pp. 193-196.
zouden in 1936 tot de opheffing van de Commissie leiden. Voornoemde Commissie ressorteerde vanaf 1918 niet langer meer onder het Ministerie van Binnenlandse Zaken afdeling Kunsten en Wetenschappen, maar onder het toen door afsplitsing ontstane Ministerie van Onderwijs, Kunsten en Wetenschappen, afdeling Kunsten en Wetenschappen. Als gevolg van de bezuinigingen werd herhaaldelijk tevergeefs gepoogd de oude band van de RGP met het ARA weer te herstellen door de nieuwe Algemeen Rijksarchivaris R. Bijlsma
W.S. Unger, In memoriam R. Bijlsma, in: NAB, 52 (1947-1948), pp. 27-30.
tevens directeur van het Bureau te maken.
In 1914 kreeg Colenbrander opdracht om de uitgave van de Groen-papieren te verzorgen. Door zijn politieke connecties wist Gerretson hier ook bij betrokken te raken. Beiden konden vanaf het begin niet met elkaar opschieten. In 1920 trok Colenbrander zich terug. De Commissie probeerde tevergeefs deze opdracht te beëindigen en als gesubsidieerde onderneming buiten de RGP te laten voortzetten. Dr. A. Goslinga
BWN, II, pp. 187-188.
volgde Colenbrander als bewerker op. Bij het verschijnen van Brieven I in 1926 was een inlegvel van Gerretson met kritiek op Colenbrander voor de Commissieleden N.W. Posthumus
BWN, I, pp. 471-473.
, G.W. Kernkamp
BWN, I, pp. 293-295.
en Colenbrander reden om zich terug te trekken. In de bezuinigingsfase ontstond er een direct conflict tussen Gerretson en de directeur en toezichthouder Japikse. Eerstgenoemde trachtte door inschakeling van de minister en de Kuyper-stichting de uitgave van zijn werk voor de toekomst te garanderen. De Commissie wenste hier niet aan mee te werken met als gevolg dat minister J.R. Slotemaker de Bruïne
BWN, I, pp. 546-548.
deze eind december 1936 bij K.B. ophief
K.B. 23 december 1936 no.6.
, Het Bureau bleef voortbestaan.
In 1937 volgde de onderdirecteur H.J. Smit
W.J. Wierenga, In memoriam Dr. Hommo Jacob Smit (17 juli 1886-4 september 1957), in: Tijdschrift voor Vaderlandse Geschiedenis, 72 (1959), pp.116-118. A.J. Veenendaal, Hommo Jakob Smit, Stedum, 17 juli 1886 - 's-Gravenhage, 4 september 1957, in: Jaarboek van de Maatschappij der Nederlandse Letterkunde te Leiden, 1959-1960, pp. 109-115.
Japikse als waarnemend directeur op. Hem bleef al evenmin een conflict met Gerretson bespaard. Dientengevolge werd het in 1938 al begonnen drukproces zelfs enkele jaren stil gelegd om in 1941 te worden hervat
Zie voor de conflicten met Gerretson vanaf 1914-1956 ook: E.A. van den Heuvel-Stasser, Inventaris van F.C. Gerretson, waarin zich vier pakken over deze materie bevinden. Deze inventaris is nog in bewerking.
.
Vanaf de opheffing van de Commissie poogde de Koninklijke Nederlandse Akademie van Wetenschappen, waarvan de oud-Commissieleden Colenbrander en H. Brugmans
BWN, I, pp. 97-98.
lid waren, tot aan het uitbreken van de Tweede Wereldoorlog door een Commissie van advies voor de RGP de heroprichting hiervan te bewerkstelligen. In de loop der tijd stelde de beleidsafdeling van het Ministerie voor het toezicht aan een Akademie-commissie op te dragen en het Bureau bij het Algemeen Rijksarchief onder te brengen. De Akademie zag dit liever van 's-Gravenhage naar Amsterdam verhuizen. Mede door toedoen van Gerretson kwam van dit alles niets terecht. Na de oorlog werden de besprekingen met de Minister hervat. Deze leidden uiteindelijk in augustus 1948
K.B. 9 augustus 1948 no.18.
tot de heroprichting, terwijl de installatie van de leden van de Rijkscommissie voor Vaderlandse Geschiedenis (RCVG), zoals de nieuwe naam luidde, op 28 oktober plaats had.
Geschiedenis van het archiefbeheer
In 1990 verscheen de Inventaris van het archief van de Rijkscommissie voor Vaderlandse Geschiedenis en haar voorgangers 1902-1947 (1950), voor het rijksarchief in Zuid-Holland samengesteld door M.J.G. Claessens, H.J.Ph.G. Kaajan en R.A.M. Vernooij. Het in deze inventaris beschreven archief bevat in hoofdzaak de notulen van de Commissie-vergaderingen, de bijbehorende vergaderstukken (bijlagen bij de notulen) en de in- en uitgaande correspondentie die werd gevoerd door de secretaris van de Commissie, tevens directeur van het Bureau
De uitvoering van de voornaamste taak van de Commissie, het ontsluiten van bronnen ten behoeve van de historische wetenschap door publikatie in de Rijks Geschiedkundige Publicatiën (RGP), werd opgedragen aan tal van onderzoekers, van wie sommigen in ambtelijk dienstverband bij het Bureau werkten, de meesten echter als extern opdrachthouder. Van het werk van deze onderzoekers in het kader van hun RGP-opdracht is in de loop der jaren in veel gevallen een uitgebreide schriftelijke neerslag ontstaan, die niet of maar ten dele in de ambtelijke agenda's is geregistreerd en evenmin in het Commissiearchief is gedeponeerd.
In die stukken ligt een wezenlijk bestanddeel van het werk der Commissie besloten. Het ligt dan ook voor de hand dit materiaal, als het voor archivering beschikbaar komt, te voegen bij het Commissie-archief dat naar het Algemeen Rijksarchief werd overgebracht. Tot deze categorie van toegevoegd materiaal valt ook semi-officiële correspondentie te rekenen die door de voorzitter en de secretaris/directeur gewoonlijk werd gevoerd.
Aan volledigheid van zulk archiefmateriaal valt niet te denken. Veel onderzoek-projecten voor de RGP kunnen niet op deze manier gedocumenteerd worden, omdat de betrokkenen na beëindiging van hun werk de paperassen hebben weggegooid, op zolder hebben geborgen of in een aan archief of bibliotheek geschonken collectie hebben ondergebracht.
In 1993 verscheen een Supplement op de inventaris van het archief van de Rijkscommissie voor vaderlandse Geschiedenis en haar voorgangers 1902-1947 (1950), samengesteld door K. Kooijmans. Deze aanvulling beslaat de periode (1844) 1901-1975.
De verwerving van het archief
Het archief is krachtens bepalingen van de Archiefwet overgebracht.
Inhoud en structuur van het archief
3.12
Inhoud
Hoofdstuk 1: Algemeen
Het archief dat drie strekkende meter meet, beslaat het tijdvak van 1902-1947 (1950). Het eerste jaartal heeft betrekking op de oprichting van de Commissie van Advies voor RGP, de latere RCVG, terwijl het laatste jaar betrekking heeft op het einde van het tijdvak, dat het Bureau zonder Commissie functioneerde. Het jaartal tussen haakjes daarachter is ontleend aan inventaris nummer 2, daar het notulenboek tot dat jaar doorloopt. De series ingekomen en minuten van uitgaande stukken beslaan dit gehele tijdvak, terwijl de serie bijlagen bij de vergaderingen vanwege de opheffing van de Commissie, zoals hiervoor al werd meegedeeld, eind 1936 ophoudt. Formeel moet het archief tot de verzelfstandiging in 1910 als een onderdeel van het archief van de Rijksarchief voor Wetenschappelijk Onderzoek ressorteert
Dit gebeurde bij K.B. 26 juni nr.89.010932. Zie verder: Nieuws van Archieven, 8 (1989), pp.238-243.
.
Hoofdstuk 2: Verzamelingen
De hier beschreven toevoegingen (supplement 1990) aan het Rijkscommissie-archief omvatten:
- stukken afkomstig van jhr. mr. Th.H.F. van Riemsdijk, de eerste voorzitter (1902-1918) van wat toen nog de Commissie (van Advies) voor 's Rijks Geschiedkundige Publicatiën heette.
- stukken afkomstig van dr. N. Japikse, onderdirecteur (1910-1918) en directeur (1918-1937) van het Bureau der Commissie, en opdrachthouder o.a. voor de uitgave van de "Resolutiën der Staten-Generaal 1576-1609''.
- stukken afkomstig van prof. dr. W.J.M. Mulder SJ, opdrachthouder (1915-1936) voor de uiteindelijk niet tot stand gekomen uitgave van "Excerpten uit vreemde kronieken".
- stukken afkomstig van een aantal betrokkenen bij de uitgave van de "Schriftelijke nalatenschap van Groen van Prinsterer", zoals prof. dr. A. Goslinga, prof. dr. F.C. Gerretson, dr. H.J. Smit, dr. N. Japikse. prof. dr. H. Brugmans, J.E. Cantillon, drs. J.L. van Essen en CE. Harmsen.
- stukken afkomstig van prof. dr. Z.W. Sneller, onderdirecteur van het Bureau (1919-1922) en opdrachthouder (1920-1927) voor de uitgave van "Bronnen tot de geschiedenis van de handel met Frankrijk tot 1585".
- stukken afkomstig van M. Hüffer, opdrachthoudster (1924-1951) voor de uitgave der "Bronnen voor de geschiedenis der abdij Rijnsburg".
- stukken afkomstig van prof. dr. T.H. Milo, opdrachthouder (1943-1950) voor de uitgave (niet tot stand gekomen) van "Bronnen voor de Nederlandse maritieme geschiedenis 1568-1609".
- stukken in hoofdzaak afkomstig van dr. F.B.M. Tangelder, onderdirecteur (1957-1964) en directeur (1964-1970) van het Bureau der Commissie en medeopdrachthouder naast prof. dr. P.H. Winkelman voor de uitgave van "Bronnen voor de geschiedenis van de Nederlandse Oostzeehandel 1585-1702".
- stukken afkomstig van dr. J. Woltring, opdrachthouder (1954-1972) voor de uitgave van "Bescheiden betreffende de buitenlandse politiek van Nederland 1871-1898".
Tezamen omvatten deze negen verzamelingen ca. 3.000 stukken. Voor elke verzameling volgt hierachter een afzonderlijke inleiding.
Hoofdstuk 3: Aanwijzingen voor de gebruiker
* Van elke verzameling zijn de stukken in beginsel en voor zover mogelijk chronologisch geordend. Per jaar zijn ze van een nummervolgorde voorzien.
* De primaire ingang bestaat uit een alfabetische lijst van de opstellers van de stukken (personen of instellingen) met opgave aan wie werd geschreven. Voor zover ter zake is tussen haakjes een aanduiding gegeven van de instelling waaraan de betrokkene was verbonden.
* Bij de afzendersnaam is bij het woord "Zie" aangegeven van wie hij/zij zelf stukken (voor zover ze deel uitmaken van de collectie) ontving.
* Verwijzing naar de afzonderlijke stukken vindt plaats door vermelding van het jaar (onderstreept en zonder 19) en het stuknummer.
Voorbeeld:
BRUGMANS, I.J. (RCVG)
Tangelder, F.B.M. (Bureau RCVG): 61/6. 62/32.
Winkelman, P.H.: 64/2.
Zie Buschkens-Dijkgraaf. Tangelder. Winkelman.
Explicatie: Brugmans, lid van de Rijkscommissie, schrijft aan Tangelder, verbonden aan het Bureau van de Commissie, in 1964 brief nummer 6 en in 1962 brief nummer 32 aan Winkelman in 1961 brief nummer 2. Aan Brugmans zijn brieven gericht door Buschkens-Dijkgraaf, Tangelder en Winkelman, brieven die onder het genoemde trefwoord zijn te traceren.
Aanwijzingen voor de gebruiker
Openbaarheidsbeperkingen
Volledig openbaar.
Materiële beperkingen
Aanvraaginstructie
Openbare archiefstukken kunnen online worden aangevraagd en gereserveerd. U kunt dit ook via de terminals in de studiezaal van het Nationaal Archief doen. Om te kunnen reserveren dient u de volgende stappen te volgen:
Creëer een account of log in.
Selecteer in de archiefinventaris een archiefstuk.
Klik op ‘Reserveer’ en kies een tijdstip van inzage.
Verwant materiaal
Beschikbaarheid van kopieën
Beschrijving van de series en archiefbestanddelen
- STUKKEN VAN ALGEMENE AARD, 1.
  - NOTULEN, 1.1
    - Registers van notulen der Commissie van Advies voor 's Rijks Geschiedkundige Publicatiën (1902-1910), Commissie voor 's Rijks Geschiedkundige Publicatiën (1910-1947) en van de Rijkscommissie voor Vaderlandse Geschiedenis (1948-1989)., 1902-1964; 1-2,183; 3 delen
      - 1902 april 29 - 1918 december 20., 1
        Achterin een alfabetische index.
      - 1919 februari 4 - 1950 september 25., 2
      - 1948 oktober 9 - 1964 september 11., 183
        Voorin een alfabetische index.
    - Notulen en bijlagen van de vergaderingen van de Rijkscommissie., 1902-1936, 1948-1989; 184-273; 90 omslagen
      Tussen 1936 en 1948 was de Rijkscommissie opgeheven.
      - 1902 april 29 - 1918 december 20, 184
      - 1919 februari 4 - 1936 december 1936, 185
      - 1948, 186
      - 1949, 187
      - 1950, 188
      - 1951, 189
      - 1952, 190
      - 1953, 191
      - 1954, 192
      - 1955, 193
      - 1956, 194
      - 1957, 195
      - 1958, 196
      - 1959, 197
      - 1960, 198
      - 1961, 199
      - 1962, 200
      - 1963, 201
      - 1964, 202
      - 1965, 203
      - 1966, 204
      - 1967 februari 7, 205
      - 1967 oktober 6, 206
      - 1968 februari 23, 207
      - 1968 september 27, 208
      - 1968 november 7, 209
      - 1969 januari 16, 210
      - 1969 februari 17, 211
      - 1969 september 25, 212
      - 1970 januari 1970, 213
      - 1970 maart 20, 214
      - 1970 mei 15, 215
      - 1970 juni 1, 216
      - 1970 oktober 9, 217
      - 1971 januari 22, 218
      - 1971 mei 7, 219
      - 1971 september 24, 220
      - 1972 januari 14, 221
      - 1972 februari 25, 222
      - 1972 september 18, 223
      - 1973 januari 1, 224
      - 1973 mei 25, 225
      - 1973 oktober 12, 226
      - 1974 februari 6, 227
      - 1974 mei 31, 228
      - 1974 september 27, 229
      - 1975 februari 21, 230
      - 1975 juni 6, 231
      - 1975 oktober 31, 232
      - 1976 februari 25, 233
      - 1976 juni 15, 234
      - 1976 november 22, 235
      - 1977 februari 22, 236
      - 1977 mei 17, 237
      - 1977 november 25, 238
      - 1978 februari 21, 239
      - 1978 juni 13, 240
      - 1978 november 7, 241
      - 1979 februari 13, 242
      - 1979 juni 12, 243
      - 1979 november 16, 244
      - 1980 maart 3, 245
      - 1980 juni 13, 246
      - 1980 november 14, 247
      - 1981 maart 11, 248
      - 1981 november 4, 249
      - 1982 februari 16, 250
      - 1982 juni 1, 251
      - 1982 november 10, 252
      - 1983 februari 28, 253
      - 1983 mei 30, 254
      - 1983 november 23, 255
      - 1984 februari 29, 256
      - 1984 mei 30, 257
      - 1984 november 19, 258
      - 1985 maart 13, 259
      - 1985 juni 18, 260
      - 1985 november 13, 261
      - 1986 februari 20, 262
      - 1986 mei 6, 263
      - 1986 november 24, 264
      - 1987 februari 17, 265
      - 1987 juni 23, 266
      - 1987 november 12, 267
      - 1988 maart 2, 268
      - 1988 juni 2, 269
      - 1988 oktober 13, 270
      - 1989 februari 14, 271
      - 1989 mei 30, 272
      - 1989 augustus 29, 273
    - Bijlagen bij de notulen van de vergaderingen., 1902 -1936; 102-136; 35 omslagen
      - 1902 december 16, nrs. 1 - 6., 102
      - 1903 januari 20, nrs. 7 - 10. maart 17, nrs. 11 - 18. oktober 20, nrs. 19 - 26. november 17, nrs. 27 - 37. december 15, nrs. 38, 40., 103
      - 1904 maart 12, nrs. 41 - 51. september 6, nrs. 54 - 62. november 29, nrs. 63 - 73. december 20, nrs. 74 - 75, 77., 104
      - 1905 juli 20, nrs. 78 - 83. september 21, nrs. 84 - 86. december 19, nrs. 87 - 93., 105
      - 1906 juli 10, nrs. 94 - 97. december 14, nrs. 99, 102 - 109., 106
      - 1907 maart 26, nrs. 115 - 119. september 24, nrs. 120 - 123. december 20, nrs. 124 - 133., 107
      - 1908 september 16, nrs. 137 - 143, 145 - 148. december 18, nrs. 150 - 158., 108
      - 1909 februari 5, nrs. 159 - 163. april 2, nrs. 164 - 165. april 30, nrs. 166 - 169, 171. juni 4, nrs. 170, 172 - 174. september 14, nrs. 175 - 177. december 11, nrs. 180 - 183, 109
      - 1910 mei 13, nrs. 185 - 196. juni 3, nrs. 197 - 201. september 16, nrs. 202 - 209., 110
      - 1911 januari 27, nrs. 210 - 217. mei 5, nrs. 218 - 222. september 8, nrs. 223 - 224. oktober 20, nrs. 226 - 230., 111
      - 1912 februari 2, nrs. 231 - 236. mei 24, nrs. 237 - 241. september 27, nrs. 243 - 245., 112
      - 1913 februari 8, nrs. 246 - 259. september 26, nrs. 260 - 265., 113
      - 1914 januari 30, nrs. 266 - 271. april 3, nrs. 272 - 274. september ?, nrs. 275 - 279. Deze vergadering is niet doorgegaan., 114
      - 1915 januari 22, nrs. 280 - 283. september 16, nrs. 284 - 285., 115
      - 1916 januari 28, nrs 286 - 287, 289 - 293., 116
      - 1917 januari 20, nrs. 294 - 297. oktober 12, nrs. 298 - 303., 117
      - 1918 januari 18, nrs. 305 - 310. november 5, nrs. 311 - 321. december 20, nrs. 322 - 327., 118
      - 1919 februari 4, nrs. 328 - 335., 119
      - 1920 februari 10, nrs. 336 - 345. maart 30, nrs. 346 - 350. oktober 5, nrs. 351 - 358. oktober 25, nrs. 359 - 361., 120
      - 1921 februari 1, nrs. 362 - 369. maart 22, nrs. 370 - 375. oktober 11, nrs. 376 - 379., 121
      - 1922 februari 7, nrs. 380 - 388. maart 28, nrs. 389 - 397. oktober 17, nrs. 398 - 399., 122
      - 1923 februari 13, nrs. 400 - 404. oktober 9, nrs. 405 - 409., 123
      - 1924 april 1, nrs. 410 - 419. oktober 7, nrs. 420 - 421., 124
      - 1925 maart 3, nrs. 422 - 424. oktober 20, nrs. 425 - 426a, 428., 125
      - 1926 februari 23, nrs. 429 - 440. april 13, nrs. 441 - 444. oktober 12, nrs. 445 - 447., 126
      - 1927 maart 8, nrs. 448 - 453. oktober 18, nrs. 454 - 458., 127
      - 1928 maart 6, nrs. 459 - 463. september 25, nrs. 464 - 470., 128
      - 1929 maart 12, nrs. 471 - 473. oktober 8, nrs. 474 - 477., 129
      - 1930 maart 11, nrs. 478 - 486. oktober 21, nrs. 487 - 493., 130
      - 1931 maart 3, nrs. 494 - 497. oktober 13, nrs. 498 - 503., 131
      - 1932 februari 23, nrs. 504 - 506. augustus 23, nrs. 507 - 510., 132
      - 1933 februari 14, nrs. 511 - 514., 133
      - 1934 januari 30, nrs. 515 - 520. oktober 9, nrs. 521 - 525., 134
      - 1935 februari 19, nrs. 526 - 527. oktober 9, nrs. 528 - 534., 135
      - 1936 januari 11, nrs. 535 - 540. mei 2, nrs. 541 - 543. juni 4, nrs. 544 - 547. november 7, nrs. 548 - 550. december 12, nrs. 551 - 556., 136
    - Naam- en zakenindex op de bijlagen van de notulen, 1902-1908; 137; 1 stuk
    - Lijsten met een overzicht van de bijlagen van de notulen, 1902-1936, 1966-1990; 138,274; 2 omslagen
      - 1902-1936, 138
      - 1966-1990, 274
    - Notulen en bijlagen van de vergaderingen van het Dagelijks Bestuur., 1980-1989; 275-284; 10 omslagen
      - 1980, 275
      - 1981, 276
      - 1982, 277
      - 1983, 278
      - 1984, 279
      - 1985, 280
      - 1986, 281
      - 1987, 282
      - 1988, 283
      - 1989, 284
  - INGEKOMEN EN MINUTEN VAN UITGAANDE STUKKEN, 1.2
    - Naam- en zakenindex op de correspondentie., 1902-1908; 101; 1 deel